Juan Eduardo Garcés Seguel

🜎 juangarcess | 🛅 juan-eduardo-garces-seguel | 🌐 juangarcess.github.io | 💌 juangarcess@gmail.com | 📜 +56994050965

RESUMEN

Ingeniero Civil Industrial y Magíster en Ingeniería Industrial. Experiencia en formulación de proyectos, implementación de Sistemas de Gestión de Calidad, coordinación de equipos de personas, análisis de información y generación de informes para revisión gerencial. Publicación de cifras y boletines estadísticos y económicos con información regional. Análisis de datos desde encuestas, registros administrativos y otras fuentes. En el ámbito académico, experiencia en docencia de pregrado en áreas de Investigación de Operaciones y Estadística.

Experiencia Laboral

Instituto Nacional de Estadísticas Región del Biobío - Jefatura de Unidad Técnica

Enero 2013 - a la fecha

- Encargado de coordinar y participar en el proceso de análisis técnico y económico de las estadísticas, índices y productos generados por el INE a nivel regional.
- Evaluar las metodologías utilizadas en los productos elaborados.
- Preparar informes técnicos y de control de gestión de la unidad requeridos.
- Coordinar la publicación de las cifras y productos generados.
- Atender demandas de información estadística específica, en coordinación con SIAC y de acuerdo a las instrucciones emanadas de las autoridades de la Institución.
- Participar en la propuesta, diseño y ejecución de proyectos estadísticos que opten a financiamiento interno o externo.
- Coordinar la publicación de las cifras y productos generados.

Universidad Católica de la Santísima Concepción - Docente carreras de pregrado

Mar 2012 - Dic 2012

Cursos para Facultad de Ingeniería

Investigación de Operaciones II.

Optimización.

Programación Aplicada.

Cursos para Facultad de Ciencias Económicas y Administratrivas

Métodos de Optimización.

Universidad San Sebastián - Docente carreras de pregrado

Ago 2011 - Dic 2012

- Cursos para Facultad de Ingeniería

Optimización.

Investigación de Operaciones

Probabilidades v Estadística

Cursos para Facultad de Economía y Negocios

Gestión de la Producción.

Métodos de Optimización.

Universidad del Desarrollo - Docente carreras de pregrado

Mar 2010 - Dic 2011

- Cursos para Facultad de Ingeniería

Estadística.

Modelos Estocásticos.

Optimización de Sistemas I.

Optimización de Sistemas II.

Probabilidades.

Ayudantía

Modelos estocásticos.

- Relator en Actividad de Capacitación sobre Gestión de Bodega y Abastecimiento.

Empresa de Servicios y Seguridad Ltda. - Encargado Operaciones Programas Preventivos — Jul 2007 - Ago 2010

- Generación de propuestas de mejoramiento en el área de Operaciones de la empresa.
- Formulación de proyectos de innovación.
- Planificación, programación y control de actividades de cuadrillas de supervisión en terreno, las cuales tienen por objetivo verificar el cumplimiento de procedimientos e instructivos de seguridad en las operaciones de Transporte Forestal (Carguío en origen, viaje vacío/cargado).
- Análisis de la información recopilada en los controles realizados por las cuadrillas, generando informes con los resultados obtenidos mensualmente.
- Análisis de desempeño de las cuadrillas de supervisión en terreno.

Asesor Implementación Norma ISO 9001, NCh 2728

May 2007 - Jul 2007

 Asesoría en Implementación Normas ISO 9001:2000 y NCh 2728. Se implementó un sistema de gestión de la calidad basado en las normas ISO 9001:2000 y NCh 2728 para el Organismo Técnico de Capacitación Gacitúa y Campos Compañía Limitada.

EDUCACIÓN

2014 - 2014	Diplomado en Gestión de la Innovación Pública Universidad Central de Chile
2006 - 2007	Magíster en Ingeniería Industrial Universidad de Concepción

1999 - 2005 Ingeniero Civil Industrial Universidad de Concepción

PUBLICACIONES

Pradenas, Lorena y col. (2006). "Optimización de los esquemas de corte de rollizos en aserraderos forestales". En: Congreso Latino Iberoamericano de Investigación Operativa CLAIO 2006, Montevideo - Uruguay.

Pradenas, Lorena, Juan Garcés, Victor Parada y Jacques Ferland (2007). "Optimization of sawing patterns at sawmills using metaheuristic algorithms". En: Metaheuristic International Conference (MIC 2007), Montreal, Canadá.

- (2013). "Genotype-phenotype heuristic approaches for a cutting stock problem with circular patterns". En: Engineering Applications of Artificial Intelligence 26.10, págs. 2349-2355. ISSN: 0952-1976. DOI: https://doi.org/10.1016/j.engappai. 2013.08.003. URL: https://www.sciencedirect.com/science/article/pii/S0952197613001541.

Conocimientos

Inglés Lectura y Escucha.

Microsoft Office Word, Excel, Powerpoint.

Sistemas Operativos Ms Windows, Ubuntu.

SPSS Análisis de datos.

Microsoft Project Programación de Tareas.

R Project Análisis y visualización de datos. Trabajo con librerías para análisis de encuestas (survey). Elaboración

de reportes automatizados (Sweave, RMarkdown). Conexión a Bases de datos relacionales.

Python Análisis de datos, uso de paquetes para Machine Learning (scikit-learn) y visualización de datos (mat-

plotlib).

SQL Consultas nivel básico. C/C++ Programación nivel básico.

LATEX Elaboración de documentos. Presentaciones Beamer.